【裁判字號】    98,審小上,82
【裁判日期】    981030
【裁判案由】    侵權行為損害賠償
【裁判全文】
臺灣臺北地方法院民事裁定            98年度審小上字第82號
上  訴  人  甲○○
即原審被告            之5
被  上訴人  乙○○
即原審原告
當事人間請求侵權行為損害賠償事件，上訴人對於中華民國98年
5月19日本院臺北簡易庭98年度北小字第1155號第一審小額民事
判決提起上訴，本院裁定如下：
    主  文
上訴駁回。
第二審訴訟費用新臺幣壹仟伍佰元由上訴人負擔
    理  由
一、按對於小額程序之第一審裁判之上訴，非以其違背法令為理
    由，不得為之；又提起上訴，上訴狀內應記載上訴理由，表
    明原判決所違背之法令及其具體內容，暨依訴訟資料合於該
    違背法令之具體事實，民事訴訟法第436條之24第2項、第43
    6條之25分別定有明文。又所謂違背法令，依同法第436條之
    32第2項準用第468條及第469條第1款至第5款規定，即依同
    法第468條規定，判決不適用法規或適用不當者，為違背法
    令，依同法第469條規定，判決有該條所列第1款至第5款情
    形之一者，為當然違背法令。是當事人提起上訴，如以同
    法第469條所列第1至5款為理由時，其上訴狀或理由書應表
    明該判決有合於各該條款規定情形之具體內容，及係依何訴
    訟資料合於該違背法令之具體事實。如依同法第468條規定
    ，以原判決有不適用法規或適用法規不當為理由時，其上訴
    狀或理由書應表明該判決所違背之法令條項，或有關判例、
    解釋字號，或成文法以外之習慣或法理等及其具體內容，暨
    係依何訴訟資料合於該違背法令之具體事實。上訴狀或理由
    書如未依上述方式表明，或其所表明者顯與上開法條規定不
    合時，即難認為已合法表明上訴理由，其上訴自非合法。
二、本件上訴人上訴意旨略述：上訴人受傷比被上訴人還重，且
    是被上訴人蓄意挑釁、辱罵、威脅及打人引起的，上訴人是
    被迫防衛，並無傷害犯意，上訴人才是真正受害人，上訴人
    所受精神損害應由被上訴人賠償30萬元慰撫金，原審判決就
    上訴人於原審主張抵銷抗辯權，有漏未審酌、漏未判決之情
    形，判決顯違背法令，爰依法提起上訴，求為廢棄原判決，
    駁回被上訴人第一審之訴云云。
三、經查，上訴人於上訴狀內所記載之上訴理由，無非係就原審
    斟酌兩造身分、資力、地位、加害程度及其他各種情況等節
    ，量定精神慰撫金之數額有所爭執，且主張被上訴人應賠償
    上訴人30萬元精神慰撫金、故主張抵銷云云；按，關於損害
    賠償慰撫金之酌定，乃就不確定之概念適用於具體事件時所
    為判斷，核屬原審法院事實認定職權之行使，並無任何具體
    指摘原審有何違背法令之情。且查，本案刑事判決認定被上
    訴人所受傷勢較上訴人為重，已經具體審查、比對兩造各自
    所受傷勢，此由刑事二審判決理由欄第六點之論述即可知悉
    。至於刑事二審判決量刑結果牽涉因素甚廣，承審法官不同
    、兩造各自於刑事訴訟程序中之犯後態度等，均可能影響判
    決結果，且刑事判決於獨立之民事訴訟並無拘束力，尚難以
    刑事判決量刑結果論斷原審關於兩造各自傷勢輕重之認定即
    有失衡。是原審除斟酌兩造身分、地位、資力外，並審酌兩
    造各自所受傷勢輕重而酌定慰撫金金額多寡，顯屬其取捨事
    證，認定事實之職權，並無違背法令可言。上訴人雖於原審
    主張抵銷云云，惟上訴人並未舉證有何已到期之債權可供抵
    銷，原審判決自未有漏未審酌之情事。上訴人既未表明原判
    決有違背之法令及其具體內容，或具體指摘原審判決有何不
    適用法規或適用不當之情形，復無指明所違背之法規、法則
    、司法解釋或最高法院判例，且就整體訴訟資料亦無從認定
    原判決有何違背法令之具體事實，難認已於上訴狀內依法表
    明原審判決如何具體違背法令，揆諸前揭說明，應認上訴人
    提起本件上訴，未具上訴之合法程式，其上訴自難認為合法
    ，自應裁定駁回其上訴。
四、本件訴訟費用額，確定為如主文第2項所示。
五、據上論結，本件上訴為不合法，依民事訴訟法第436 條之32
    第1 項、第2 項、第444 條第1 項、第436 條之19第1 項、
    第95條、第78條，裁定如主文。
中    華    民    國    98    年    10    月    30    日
                  民事第六庭  審判長法  官  朱漢寶
                                    法  官  傅中樂
                                    法  官  張瑜鳳
以上正本係照原本作成。
本裁定不得抗告。
中    華    民    國    98    年    10    月    30    日
                                    書記官  羅元秀


司法院資訊處製作；財團法人民間司法改革基金會備份。
